【裁判字號】    99,審易,432
【裁判日期】    990531
【裁判案由】    毒品危害防制條例
【裁判全文】
臺灣桃園地方法院宣示判決筆錄         99年度審易字第432號
公  訴  人  臺灣桃園地方法院檢察署檢察官
被      告  甲○○
指定辯護人  本院公設辯護人林銘宏
上列被告因毒品危害防制條例案件，於中華民國99年5 月31日下
午5 時許，在本院第十法庭宣示判決，出席職員如下：
          法  官   林孟宜
          書記官   林宜亭
          通  譯
法官起立朗讀判決主文、犯罪事實要旨、處罰條文，及告以上訴
限制、期間並提出上訴狀之法院，且諭知記載其內容：
一、主  文：
    甲○○犯如附表所示之罪，均累犯，各處如附表宣告刑欄所
    示之刑。應執行有期徒刑壹年，扣案甲基安非他命拾壹包含
    袋（淨重陸點肆貳公克）、甲基安非他命肆包含袋（驗餘毛
    重共參點玖參捌伍公克）、甲基安非他命殘渣袋貳個均沒收
    銷燬，吸食器肆個、塑膠藥鏟參個均沒收。
二、犯罪事實要旨：
    甲○○於民國88年間，因施用毒品案件，經臺灣士林地方法
    院以88年度毒聲字第325 號裁定送觀察、勒戒後，認無繼續
    施用毒品傾向，於88年3 月5 日釋放出所，並經臺灣士林地
    方法院檢察署檢察官於88年3 月8 日以88年度偵字第2180號
    為不起訴處分確定；又於上開觀察、勒戒執行完畢後5 年內
    之88年間，因施用毒品案件，經同院以88年度毒聲字第2431
    號裁定送觀察、勒戒後，認有繼續施用毒品傾向，經同院以
    89 年 度毒聲字第57號裁定令入戒治處所施以強制戒治，嗣
    經裁定停止戒治，於89年7 月12日停止處分出所，至90年1
    月9 日期滿未經撤銷而執行完畢，該次施用毒品犯行並經臺
    灣士林地方法院以89年度湖簡字第195 號判決判處有期徒刑
    5 月確定。另曾於（一）93年間因竊盜案件，經臺灣臺中地
    方法院以93年度中簡字第1493號判決，判處有期徒刑3 月確
    定；（二）於93年間復因違反毒品危害防制條例案件，經臺
    灣臺中地方法院以93年度豐簡字第530 號判決，判處有期徒
    刑6 月確定，上開二罪嗣經臺灣臺中地方法院裁定定應執行
    刑有期徒刑8 月確定；（三）再於93年間因竊盜案件，經臺
    灣臺中地方法院以93年度豐簡字第734 號判決，判處有期徒
    刑3 月確定；又於（四）民國94年間因偽造文書案件，經臺
    灣臺中地方法院以94年度中簡字第118 號判決，判處有期徒
    刑5 月確定；於（五）94年間因偽造文書案件，經臺灣臺中
    地方法院以94年度豐簡字第93號判決，判處有期徒刑4 月確
    定；於（六）94年間因違反毒品危害防制條例案件，經臺灣
    臺中地方法院以94年度訴字第447 號判決，判處有期徒刑7
    月、6 月，應執行有期徒刑11月；於（七）94年間因竊盜案
    件，經臺灣臺中地方法院以94年度易字第1036號判決，判處
    有期徒刑4 月確定，上開（三）至（七）之罪，嗣經臺灣臺
    中地方法院以94年度聲字第4034號裁定定應執行刑有期徒刑
    2 年2 月確定，再與上開有期徒刑8 月接續執行，於96年1
    月11日假釋出監併付保護管束，嗣於96年6 月14日保護管束
    期滿未經撤銷視為執行完畢。詎仍不知悔改，復基於施用第
    二級毒品之犯意，於99年1 月6 日晚間7 時許，在桃園縣中
    壢市○○路○ 段551 巷2 號1 樓8 室之居所內，施用第二級
    毒品甲基安非他命1 次，於99年1 月7 日凌晨3 時許，在桃
    園縣桃園市○○路425 號前為警查獲，並扣得甲基安非他命
    11包（淨重共6.42公克）、甲基安非他命殘渣袋2 個、吸食
    器3 個及塑膠藥鏟3 個。又於99年1 月15日下午2 時許，另
    基於施用第二級毒品甲基安非他命之犯意，在上開居所內，
    施用第二級毒品甲基安非他命1 次，於99年1 月15日晚間8
    時20分許，在上址為警查獲，並扣得甲基安非他命4 包（驗
    餘毛重共3.9385公克）及吸食器1 個。
三、處罰條文：
    毒品危害防制條例第10條第2 項、第18條第1 項前段，刑法
    第11條、第47條第1 項、第38條第1 項第2 款、第51條第5
    款。
四、協商判決除有刑事訴訟法第455 條之4 第1 項第1 款於本訊
    問程序終結前，被告撤銷協商合意或檢察官撤回協商聲請者
    ；第2 款被告協商之意思非出於自由意志者；第4 款被告所
    犯之罪非第455 條之2 第1 項所定得以協商判決者；第6 款
    被告有其他較重之裁判上一罪之犯罪事實者；第7 款法院認
    應諭知免刑或免訴、不受理者情形之一，及違反同條第2 項
    「法院應於協商合意範圍內為判決；法院為協商判決所科之
    刑，以宣告緩刑或2 年以下有期徒刑、拘役或罰金為限」之
    規定者外，不得上訴。
五、如有前項得上訴之情形者，得自收受判決送達之日起10日內
    ，向本院提出上訴書狀，上訴於第二審法院。
中    華    民    國    99    年    5     月    31    日
                            刑事庭法  官  林孟宜
以上正本證明與原本無異。
                                  書記官  林宜亭
中    華    民    國    99    年    5     月    31    日
附錄本案論罪科刑法條：
毒品危害防制條例第10條規定：
施用第一級毒品者，處6 月以上5 年以下有期徒刑。
施用第二級毒品者，處3 年以下有期徒刑。
附表
┌─┬────────┬────────────────────┐
│編│所犯法條及罪名  │           宣告刑                       │
│號│                │                                        │
├─┼────────┼────────────────────┤
│1 │毒品危害防制條例│處有期徒刑柒月，扣案甲基安非他命拾壹包含│
│  │第10條第2 項施用│袋（淨重共陸點肆貳公克）、甲基安非他命殘│
│  │第二級毒品罪    │渣袋貳個均沒收銷燬，吸食器參個、塑膠藥鏟│
│  │                │參個均沒收。                            │
├─┼────────┼────────────────────┤
│2 │毒品危害防制條例│處有期徒刑柒月，扣案甲基安非他命肆包含袋│
│  │第10條第2 項施用│（驗餘毛重共參點玖參捌伍公克）均沒收銷燬│
│  │第二級毒品罪    │，吸食器壹個沒收。                      │
└─┴────────┴────────────────────┘

司法院資訊處製作；財團法人民間司法改革基金會備份。
